---
title: "Módulo 7: Exportación de resultados mediante Rmarkdown"
author: "Gabriel Astudillo"
output: html_document # aquí se puede modificar el tipo de documento de salida 
---

```{r setup, include=FALSE}
knitr::opts_chunk$set(echo = TRUE)


#Para exportar a pdf, es necesario tener instalado tinytex 

# install.packages("tinytex")
```

#  Podemos poner títulos!

## y subtítulos


O,  texto normal.





Primero cargamos nuestras librerías y dataframe dentro de un chunk



```{r include=FALSE}
library(tidyverse)

load("desiguales.R")
```

Luego, dentro de otro chunk podemos hacer operaciones: pre preocesamiento, gráficos, etc.

```{r}

desiguales%>%
ggplot(aes(percepcion_desigualdad_oportunidades,
           percepcion_desigualdad_general))+
  geom_jitter(size=3,
             alpha=.1,
             colour="purple")+
  geom_smooth()+
  theme_minimal()


```


## Y qué podemos hacer para visualizar tablas?

Veamos una tabla 'cruda', tal como se imprime en la consola:

```{r}

desiguales%>%
  group_by(Genero)%>%
  summarise(percepcion_desigualdad_general=mean(percepcion_desigualdad_general))

```


























La librería kableExtra es necesaria para que las tablas queden en formato más amable a la lectura.

```{r}
# install.packages("kableExtra")
library(kableExtra)

desiguales%>%
  group_by(Genero)%>%
  summarise(percepcion_desigualdad_general=mean(percepcion_desigualdad_general))%>%
  kable("pipe") # "pipe" es un tipo de tabla.
```




También podemos manejar otros aspectos de la tabla

```{r}
desiguales%>%
  group_by(Genero)%>%
  summarise(percepcion_desigualdad_general=mean(percepcion_desigualdad_general))%>%
  kable("pipe",
        digits=2,
        col.names = c("Género","Media percepción de desigualdad general")) 
```

















## Comunicar un modelo de regresión

Primero definimos el modelo.

```{r}
reg_model<-lm(percepcion_desigualdad_general~ percepcion_desigualdad_regiones  + 
     percepcion_desigualdad_ingresos,
   data= desiguales)
```

Luego, vamos a utilizar la librería stargazer para exportar los resultados

```{r}
# install.packages("stargazer")

library(stargazer)

```

```{r results='asis'}

stargazer(reg_model,type="html")

```


También podemos incluir más modelos


```{r}
model1<-lm(percepcion_desigualdad_general~ percepcion_desigualdad_oportunidades,
   data= desiguales)

model2<-lm(percepcion_desigualdad_general~ percepcion_desigualdad_oportunidades + percepcion_desigualdad_ingresos,
   data= desiguales)
```


```{r results='asis'}

stargazer(model1,model2,type="latex", header = FALSE)

```







# Parámetros específicos de Rmarkdown:

* echo: nos permite controlar si es que queremos que el documento final muestre el código o no.
* include: si es que el documento final muestra el resultado del proceso o no


# Actividad aplicada:


Tomando los resultados del modelo de regresión lineal de ayer (Ingreso de ocupación principal ~ edad + grupo ocupacional + horas trabajadas), incluyendo la carga de los datos, el pre procesamiento  y los resultados del modelo, crea un documento Rmd para compartir los resultados.

Para esto, algunas consideraciones:
* El formato del documento debe coincidir con el de stargazer (html / latex).
* Debes ir a buscar el código para importar el dataframe de casen.
* Recuerda incluir el pre-procesamiento de los datos.





